【裁判字號】    90,台上,4407
【裁判日期】    900719
【裁判案由】    殺人
【裁判全文】
最高法院刑事判決                                九十年度台上字第四四○七號
    上  訴  人  甲○○
右上訴人因殺人案件，經台灣高等法院台南分院中華民國九十年五月十七日第二審更
審判決（九十年度上重更(一)字第一二三號，起訴案號：台灣嘉義地方法院檢察署八十
九年度偵字第四一一號）後，依職權逕送審判，視為被告已提起上訴，本院判決如左
：
    主  文
上訴駁回。
    理  由
本件原判決認定上訴人甲○○於民國八十九年一月一日十五時三十分許，在嘉義縣民
雄鄉中正大學前重劃區內偏僻處，因不滿被害人何姍珊嘲諷其身體瘦弱，狀似性無能
或有病，心生不悅，乃萌殺人之犯意，自其小客車內取出所有之童軍繩二條，佯稱欲
玩遊戲，先捆綁被害人之雙手，再勒住頸部，致其當場窒息死亡。上訴人猶恐被害人
尚未氣絕，再以膠帶纏繞其臉部（包括眼睛、口鼻），必欲置之於死地。又恐其屍體
被發現，而將之拖至涵洞前，塞入排水溝內棄置，並堆上草堆，以鐵製溝蓋覆蓋，再
將拖拉屍體時扯落之被害人內外褲拾起，丟擲於路旁安全島邊，始駕車離去等情。係
以上開事實，已據上訴人於警訊、偵查及原審審理中坦承不諱；而被害人因被勒頸窒
息死亡，頸部勒痕明顯，臉部被膠帶封住，亦經檢察官督同法醫師相驗並解剖、鑑定
明確，有勘驗筆錄、相驗屍體證明書、法務部法醫研究所鑑定書、解剖照片、現場照
片、棄屍現場圖、錄影帶等在卷可稽，及童軍繩、膠帶扣案足證，為其所憑之證據及
認定之理由。復以上訴人羈押入所時，經檢查身體無任何傷痕，有台灣台南看守所函
送之「健康檢查表暨內外傷記錄表」為憑；證人即警局小隊長張祺旺與上訴人對質結
果，亦證實無刑求之情事。又依證人即上訴人之母魏美華之證言，及台灣大哥大股份
有限公司函送之上訴人行動電話通聯紀錄，顯示上訴人案發當日之行蹤，與其於警訊
所供本案發生之始末情節，互相符合，堪認其自白係出於自由意思，且與事實相符，
並無上訴人所指警訊筆錄有二處瑕疵之情形。參酌上訴人於偵查中模擬繩索綁法，與
被害人雙手被捆綁之手法相同，經錄影存證；而被害人屍體上之繩索，係法醫師解剖
時始予解開，依捆綁之手法及外觀，不能目視係以二條童軍繩連結捆綁，但上訴人於
警局初訊時，即供稱伊係以二條童軍繩連結捆綁被害人，益證本件係上訴人所為，其
犯行堪予認定。至上訴人於偵查中供稱扣案之膠帶係被害人自行攜帶前來；於第一審
法院復辯稱伊於案發當日十一時許暫行離開時，被害人向伊索取童軍繩把玩，迨十三
時三十分許返現場，發現被害人雙手已被捆綁，臉部矇住膠帶，乃下車將其扶正，適
有人前來，因恐被誤為兇犯，始予棄屍等語為不足採，亦於理由內說明及指駁綦詳。
核上訴人所為，係犯刑法第二百七十一條第一項之殺人罪、第二百四十七條第一項之
遺棄屍體罪；所犯二罪有方法結果之牽連關係，應從一重之殺人罪處斷。爰將第一審
關於殺人部分之不當判決撤銷（另犯恐嚇取財罪部分已判刑確定），適用刑法第二百
七十一條第一項、第二百四十七條第一項、第五十五條、第三十七條第一項、第三十
八條第一項第二款等規定，論上訴人以殺人罪，審酌一切情狀，量處無期徒刑，並宣
告褫奪公權終身。扣案之童軍繩及膠帶為上訴人所有供犯罪所用之物，併依法宣告沒
收。經核於法尚無違誤。上訴非有理由，應予駁回。
據上論結，應依刑事訴訟法第三百九十六條第一項，判決如主文。
中      華      民      國     九十     年      七      月     十九     日
                              最高法院刑事第五庭
                                  審判長法官  紀  俊  乾
                                        法官  黃  正  興
                                        法官  劉  介  民
                                        法官  陳  東  誥
                                        法官  張  春  福
      右正本證明與原本無異
                                              書  記  官
中      華      民      國     九十     年      七      月    二十四    日


司法院資訊處製作；財團法人民間司法改革基金會備份。
